---
title: "Instalación y uso"
output: html_notebook
---

# Instalación de paqueterías

La instalación es necesario solo hacerlo una vez.

```{r eval=FALSE}
# install.packages('tidyverse')
```

> **Nota**: El código esta comentado para que no se ejecute

# Cargar librería

La carga de una librería se realiza al incio de la sesión, con lo que se coloca en la memoría RAM y puede ser usado

```{r}
library(tidyverse)
```

# Creamos una vairable con una secuencia de números del 1 al 10

- La instrucción `1:5` permite generar la secuencia _1, 2, 3, 4, 5._
- La función `sum()` permite sumar los elementos

Por lo si queremos sumar los números del 1 al 10

```{r}
sum(1:10)
```

La misma operación usado `%>%` (_pipe de maggrit_) que usa dplyr

```{r}
1:10 %>% sum()
```

# Calculamos la media de los números del 1 al 10

- La función `mean()` calcula la media

Método de **r base**

```{r}
mean(1:10)
```

Sintaxis dplyr:

```{r}
1:10 %>% mean()
```

# Redondeamos el número pi a 6 decimales

### r base

```{r}
round(pi, 6)
```

### dplyr

```{r}
pi %>% round(6)
```

# Saltos de línea

Para hacer mas fácil la lectura y usar varios verbos podemos usar saltos de línea después de cada pipe

```{r}
pi %>%
  round(6)
```

# Ventaja

Se pueden ejecutar de forma encadenada

```{r}
1:10 %>% 
  mean() %>% 
  round()
```

